【裁判字號】    99,易,3162
【裁判日期】    991028
【裁判案由】    故買贓物
【裁判全文】
臺灣臺中地方法院刑事判決              99年度易字第3162號
公  訴  人  臺灣臺中地方法院檢察署檢察官
被      告  丁○○
被      告  甲○○
上列被告因贓物案件，經檢察官提起公訴（98年度偵字第27765
、28264號），被告等於準備程序中，就被訴事實為有罪之陳述
，經告以簡式審判程序之旨，並聽取檢察官及被告等之意見後，
由本院合議庭裁定進行簡式審判程序，判決如下：
    主    文
丁○○收受贓物，處拘役參拾日，如易科罰金，以新臺幣壹仟
元折算壹日。
甲○○牙保贓物，處拘役參拾日，如易科罰金，以新臺幣壹仟
元折算壹日。緩刑貳年。
    犯罪事實
一、丁○○明知NOKIA廠牌行動電話1支（序號000000000000000
    號，為乙○○所有，於民國98年10月26日19時5分許，在臺
    中縣大甲鎮○○路與民權路口，遭不詳男子所搶奪）係來路
    不明之贓物，竟於98年10月28日上午，在臺中縣某遊藝場，
    自綽號「酷龍」之真實姓名年籍不詳之成年男子處收受上開
    行動電話；復於同日晚間7、8時許，將上開行動電話交予甲○○變賣。而甲○○亦知該行動電話係屬來路不明之贓物，
    仍基於牙保贓物之犯意，駕車搭載丁○○前往臺中縣大甲鎮
    ○○路210之1號「冠航通訊行」，由甲○○持該行動電話下
    車入內，丁○○則在車上等候，而以新臺幣（下同）300元
    之價格出售予不知情之冠航通訊行負責人吳慶濱，甲○○再
    將變賣所得全數交予丁○○。嗣警方依乙○○之指訴並調閱
    上開行動電話序號之通聯分析比對，查知該行動電話於98年
    11月6日由陳許美怡使用，經通知陳許美怡到案，得知其係
    由吳慶濱出借上開行動電話，始循線查悉上情。
二、案經乙○○訴由臺中縣警察局大甲分局報請臺灣臺中地方法
    院檢察署檢察官偵查起訴。
    理  由
壹、證據能力之說明：
    按被告以外之人於審判外之陳述，雖不符前4條之規定，而
    經當事人於審判程序同意作為證據，法院審酌該言詞陳述或
    書面陳述作成時之情況，認為適當者，亦得為證據。當事人
    、代理人或辯護人於法院調查證據時，知有第159條第1項不
    得為證據之情形，而未於言詞辯論終結前聲明異議者，視為
    有前項之同意，刑事訴訟法第159條之5定有明文。查其立法
    意旨在於傳聞證據未經當事人之反對詰問予以核實，原則上
    先予排除，惟若當事人已放棄詰問或未聲明異議，基於證據
    資料愈豐富，愈有助於真實發現之理念，且強化言詞辯論主
    義，法院自可承認該傳聞證據例外有證據能力。經查，本案
    檢察官及被告等，均未爭執本判決所引用之各項證據，復未
    於言詞辯論終結前聲明異議，本院審酌各該證據作成時之情
    形，亦無違法或不當取證之瑕疵，且均與本案之犯罪事實有
    關，認以之作為本案之證據亦無不適當之情形，應認下列各
    項證據均有證據能力。
貳、實體之說明：
一、被告丁○○、甲○○於本院均坦承上開贓物犯行，且查：
（一）前揭行動電話係告訴人乙○○於98年10月26日晚間7時5分
      許，在臺中縣大甲鎮○○路與民權路口，遭真實姓名年籍
      不詳之人行搶得逞之贓物，業據告訴人乙○○於警詢時及
      偵查中證述明確，且有臺中縣警察局大甲分局大甲派出所
      受理刑事案件報案三聯單1份、該行動電話之照片等在卷
      可參，堪認上開行動電話確屬贓物無誤。
（二）被告甲○○於98年11月14日即案發後約半個月之偵訊中即
      具結證稱：這手機是我朋友就是綽號「肉包」之丁○○交
      給我的，要我幫他拿去賣，後來我們就一起去冠航賣了三
      百元，該三百元都是他拿去等語（偵27765號卷第6、7頁
      ）；於99年3月2日偵查中再供稱：是於98年10月28日晚上
      約7、8點左右去變賣被害人的手機，當天是下午的時候，
      丁○○打手機給我，我沒有接到，後來我回電給他，約6
      、7點在大甲體育場碰面，他當面將被害人的手機拿給我
      ，他說他不知道去那邊賣，我就開車載他去通訊行賣手機
      ，是我進去賣，他在車上等，賣完之後現金三百元我都給
      丁○○等語（偵27765號卷第21頁）。而被告丁○○亦自
      承，其綽號為「肉包」，與甲○○無債務糾紛或仇恨，其
      手機為0000000000號，與甲○○是透過朋友認識的，2人
      都是廟會陣頭的成員，彼此沒有過節等語（偵28264號卷
      第13、18頁），足見被告2人之關係尚屬不錯，且無何仇
      怨，甲○○應無任意攀誣被告丁○○之動機與目的。另查
      ，經調閱被告甲○○所使用之0000-000000號行動電話，
      與被告丁○○所使用之0000-000000號行動電話，自98年9
      月至11月間之雙向通聯可知，其2人在98年10月28日20時
      34分確有通聯，有該雙向通聯紀錄在卷可參（偵27765號
      卷第15至18頁），核與證人甲○○所證情節大致相符，而
      被告甲○○於與被告丁○○同庭時，仍具結堅稱：「（問
      ：為何要指認丁○○，是他交付手機讓你去變賣？）確實
      是丁○○將手機拿給我去變賣的」等語（偵28264號卷第
      18、19頁），則以被告2人素無怨隙，被告甲○○實無甘
      冒偽證罪責之風險，而為虛偽證詞之必要，是上開行動電
      話確係被告丁○○交付予被告甲○○變賣，應堪認定。被
      告丁○○於本院之自白，應與事實相符。
（三）被告甲○○於98年11月14日即案發後約半個月之偵訊中即
      明白供稱：「（問：丁○○為何不用他自己的名義去賣？
      ）我沒有想那麼多。（如果手機之來源沒有問題，為何丁○○不自己拿去賣，要拜託你用你的名義去賣？）當時丁○○拜託我去賣時，我就知道手機有問題。因為丁○○一
      直拜託我，所以我不好意思拒絕。（問：你的行為涉嫌贓
      物罪，是否認罪？）認罪。」等語（偵27765號卷第6、7
      頁），已坦承其明知該手機有問題，惟仍為丁○○牙保贓
      物之犯行。且若該行動電話之來源正常，則何以被告丁○○亦有一同駕車前去變賣行動電話，惟卻不由丁○○持該
      行動電話下車變賣，反而由被告甲○○自己持該行動電話
      下車，並具名出賣該行動電話？再者，被告甲○○於偵查
      中自承：伊當時只有拿到手機，沒有其他的說明書、保證
      書或充電器等語；則衡諸常情，若被告丁○○所交付者係
      來源正當之行動電話，其理應同時提供該行動電話之配件
      （如充電器或備用電池等）亦一併交付變賣為是，惟其卻
      僅交付手機予甲○○變賣。故被告甲○○在來源不明之情
      形下，即貿然為被告丁○○變賣行動電話，堪信其主觀上
      確有牙保贓物之犯意。被告甲○○於偵查之初及於本院之
      自白，亦應與事實相符，而堪採信。
（四）綜上所述，被告丁○○、甲○○2人上開自白，應與事實
      相符。本案事證明確，被告2人之贓物犯行，均堪認定。
二、核被告丁○○所為，係犯刑法第349條第1項收受贓物罪，被
    告甲○○所為，係犯刑法第349條第2項牙保贓物罪。爰審酌
    上開手機之價值雖屬不高，惟被告丁○○之素行不佳，此有
    臺灣高等法院被告前案紀錄表附卷可稽，於犯後矢口否認犯
    行，迄本院始坦承犯行之態度；另被告甲○○一開始雖曾坦
    承犯行，惟其後又否認犯行，迄本院始又坦承犯行之態度等
    一切情狀，分別量處如主文所示之刑，並均諭知易科罰金之
    折算標準。末查，被告甲○○前未曾受有期徒刑以上刑之宣
    告，有臺灣高等法院被告前案紀錄表在卷可參（按被告甲○○曾於91年間犯竊盜罪，經法院判處有期徒刑7月，緩刑4年
    ，緩刑期滿未經撤銷，依刑法第76條之規定，其刑之宣告失
    其效力），其坦承犯行，深具悔意，且本案犯罪所得均交由
    丁○○，被告甲○○則分文未得，此亦據被告丁○○供明在
    卷，被告甲○○經此教訓，當知警惕而無再犯之虞，本院綜
    核各情，對其所宣告之刑，認以暫不執行為適當，併予宣告
    緩刑2年，以啟自新。
據上論斷，應依刑事訴訟法第273條之1、第299條第1項前段，刑
法第349條第1項、第2項、第41條第1項前段、第74條第1項第1款
，刑法施行法第1條之1第1項、第2項前段，判決如主文。
本案經檢察官丙○○到庭執行職務。
中    華    民    國    99    年    10    月    28    日
                刑事第十二庭    法  官  郭瑞祥
以上正本證明與原本無異。
如不服本判決應於收受判決後10日內向本院提出上訴書狀，並應
敘述具體理由；其未敘述上訴理由者，應於上訴期間屆滿後20日
內向本院補提理由書（均須按他造當事人之人數附繕本）「切勿
逕送上級法院」。
                                書記官  黃雅青
中    華    民    國    99    年    10    月    28    日
附錄論罪科刑法條
中華民國刑法第349條
（普通贓物罪）
收受贓物者，處 3 年以下有期徒刑、拘役或 5 百元以下罰金。
搬運、寄藏、故買贓物或為牙保者，處 5 年以下有期徒刑、拘
役或科或併科 1 千元以下罰金。
因贓物變得之財物，以贓物論。

司法院資訊處製作；財團法人民間司法改革基金會備份。
